---
title: "Preludium do PRELUDIUM"
author: "Michal Burdukiewicz"
date: "2-10-2017"
output: ioslides_presentation
---

```{r setup, include=FALSE}
knitr::opts_chunk$set(echo = FALSE, fig.width = 10, fig.height = 5.5)

library(ggplot2)
library(dplyr)
library(reshape2)
```

## Preludium 14

Projekty badawcze realizowane przez osoby rozpoczynające karierę naukową nieposiadające stopnia naukowego doktora.

## Panele NCN

Każdy grant NCN składa się do 25 paneli dziedzinowych, które należą do trzech głownych grup panel:

 - HS – Nauki Humanistyczne, Społeczne i o Sztuce,
 - NZ – Nauki o Życiu,
 - ST – Nauki Ścisłe i Techniczne.
 
## ST1 (Nauki matematyczne)

 - Logika i podstawy matematyki
 - Algebra
 - Teoria liczb
 - Geometria algebraiczna i zespolona
 - Geometria
 - Topologia
 - Grupy Liego i algebry Liego
 - Analiza
 - Algebry operatorowe i analiza funkcjonalna
 - Równania różniczkowe zwyczajne i układy dynamiczne

## ST1 (Nauki matematyczne)

 - Równania różniczkowe cząstkowe
 - Fizyka matematyczna
 - Rachunek prawdopodobieństwa i statystyka matematyczna
 - Kombinatoryka
 - Matematyczne aspekty informatyki
 - Analiza numeryczna i obliczenia naukowe
 - Teoria sterowania i optymalizacja
 - Zastosowania matematyki w innych naukach
 - Inne zagadnienia pokrewne

## ST6 (Informatyka i technologie informacyjne)

 - Architektura systemów komputerowych, przetwarzanie wszechobecne
 - Systemy komputerowe, systemy równoległe i rozproszone, sieci sensorów, systemy wbudowane, systemy cybernetyczne
 - Systemy programowania, systemy operacyjne, metody rozwoju oprogramowania, języki programowania
 - Metody formalne, teoretyczne podstawy informatyki w tym informatyka teoretyczna
 - Kryptologia, prywatność i bezpieczeństwo, informatyka kwantowa
 - Algorytmika, algorytmy równoległe, rozproszone i sieciowe, algorytmiczna teoria gier
 - Sztuczna inteligencja, systemy inteligentne i wieloagentowe

## ST6 (Informatyka i technologie informacyjne)

 - Grafika komputerowa, przetwarzanie obrazów, wizualizacja komputerowa, multimedia, gry komputerowe
 - Interakcja człowiek – komputer, rozpoznawanie i synteza mowy, przetwarzanie języka naturalnego
 - Technologie i systemy informatyczne, bazy danych, technologie internetowe w tym wyszukiwanie informacji i biblioteki cyfrowe
 - Uczenie maszynowe, statystyczne przetwarzanie danych i zastosowanie w przetwarzaniu sygnałów
 - Obliczenia naukowe, narzędzia modelowania i symulacji
 - Bioinformatyka, bioobliczenia, obliczenia DNA i molekularne
 - Inne zagadnienia pokrewne

## Skuteczność wniosków

```{r}
dat <- read.csv("results.csv") %>% 
  mutate(gr = substr(panel, 0, 2),
         panel_id = sapply(panel, function(i) substr(as.character(i), 3, nchar(as.character(i)))),
         panel_id = as.numeric(panel_id),
         panel_id = factor(panel_id, levels = sort(unique(panel_id))))


filter(dat, panel %in% c("ST1", "ST6")) %>% 
  select(ed, panel, zl, fin) %>% 
  mutate(ed = factor(ed)) %>% 
  mutate(success = fin/zl) %>% 
  melt(measure.vars = c("fin", "zl")) %>% 
  mutate(success = ifelse(variable == "fin", "", formatC(success, 2)),
         variable = factor(variable, labels = c("Finansowany", "Złożony")),
         variable = factor(variable, levels = rev(levels(variable)))) %>%
  ggplot(aes(x = as.factor(ed), y = value, fill = variable)) +
  geom_col(position = "dodge") +
  geom_text(aes(label = success), vjust = 0.1) +
  facet_wrap(~ panel) +
  scale_fill_discrete("") +
  scale_y_continuous("Liczba wniosków") +
  scale_x_discrete("Edycja") +
  theme_bw(base_size = 15) +
  theme(legend.position = "bottom",
        legend.direction = "horizontal")
```

## Ocena wniosków

Dwa etapy oceny:

1. Ocena przed ekspertów z panelu.
2. Ocena przez recenzentów.
